【裁判字號】    95,交聲,211
【裁判日期】    950407
【裁判案由】    聲明異議
【裁判全文】
臺灣臺中地方法院交通事件裁定         95年度交聲字第211號
原處分機關  交通部公路總局臺中區監理所
受 處分 人  甲○○
上列受處分人因違反道路交通管理處罰條例案件，對於交通部公
路總局臺中區監理所民國九十五年二月十四日所為之裁決（中監
違字第裁六○－Ｇ四Ａ000000－0號裁決書），聲明異議
，本院裁定如下：
    主    文
異議駁回。
    理    由
一、原處分機關略以：受處分人甲○○，於民國九十三年四月二
    十日九時五十八分許，在臺中市○○路為警查獲其車號ＮＨ
    －四一七二號自用小客（貨）車有「在禁止臨時停車處所停
    車」之違規事實，經臺中市警察局第一分局員警以採證照片
    依法逕行舉發，受處分人依限期提出申訴，經向原舉發機關
    查證違規屬實，該所遂於九十五年二月十四日以中監違字第
    裁六○─Ｇ四Ａ000000－0號裁決書，裁處受處分人
    違反道路交通管理處罰條例第五十六條第一項第一款之規定
    ，處罰鍰新臺幣（下同）九百元整，逾期則依違反道路交通
    管理事件統一裁罰標準表及裁決書處罰主文裁處，於法並無
    不合等語。
二、本件受處分人甲○○則以：經其申請調閱罰單之照片後，發
    現照片所示違規車子與其所有之車子車號雖相同，但其所有
    之ＮＨ－四一七二號自小客車，為四代喜美，一五○○ＣＣ
    ，黑色之車型，與違規車輛照片為灰色之車型明顯不同，違
    規車輛確非其所有之車輛，爰聲明異議云云。
三、按汽車駕駛人停車時，有在禁止臨時停車處所停車者，處罰
    鍰六百元以上一千二百元以下罰鍰；禁止臨時停車處所不得
    停車。道路交通管理處罰條例第五十六條第一項第一款、道
    路交通安全規則第一百十二條第一項第一款與違反道路交通
    管理事件統一裁罰標準表分別定有明文。
四、經查：本件受處分人甲○○，其車號ＮＨ－四一七二號自用
    小客車，於上開時、地，有「在禁止臨時停車處所停車」之
    違規事實，經臺中市警察局第一分局員警以採證照片依法逕
    行舉發，並掣開舉發通知單，有前揭舉發通知單、採證照片
    、裁決書在卷可稽。雖受處分人以上開情詞置辯，惟查：
 (一)該違規車輛之車型依員警之採證照片與卷附之車籍資料及異
   議人所提出之行照影本內容相符；且受處分人到庭陳述其所
   有之車輛應為「黑色」，而非違規照片中之「灰色」，但本
   院核其到庭自行提出之行照內容關於顏色註記亦為「灰色」
   ，明顯與其辯稱應為「黑色」云云不符，所辯自不足採。
 (二)再者，本件原舉發單位查覆：經查證本案車號ＮＰ－四一七
   二號（應為ＮＨ－四一七二號之誤），已於八十九年五月十
   七日因車輛逾檢牌照註銷，且經核對車籍資料與違規車種顏
   色相符（檢視違規照片車種應為三陽喜美一四九三ＣＣ轎式
   灰色普通小客車）無誤，．．．其於九十四年四月二十日違
   規停車在先，九十四年五月間報廢車輛在後，依規定仍應接
   受違規停車之裁罰等語，此有原處分機關九十五年三月六日
   之函件在卷可佐，本院核其內容與受處分人於本院到庭陳述
   之違規情節：我的車子是四代喜美，一五○○ＣＣ，黑色，
   已經交給環保局報廢了，我拿到三千元報廢獎勵金；車子至
   少有五年以上沒檢驗了等語（見本院九十五年三月二十九日
   訊問筆錄）大致相符，堪信本件舉發違規屬實。
 (三)又本院亦查無任何證據足資證明執勤警員有捏造事實、違法
   取締之情事，則執勤警員本其維護交通秩序、安全職責所為
   之逕行舉發，自應受到合法、正確之推定，而受處分人至今
   亦無法提出任何對其有利之證據供本院參酌，其否認違規之
   情，尚不足採，
 (四)是本件受處分人確有上開違規情事，堪以認定。從而，原處
   分機關據以援引上開規定，分別裁處罰鍰九百元，逾期則依
   裁決書處罰主文規定處罰，並無不當。本件聲明異議為無理
   由，應予駁回。
五、據上論斷，應依道路交通管理處罰條例第八十七條第二項，
    道路交通案件處理辦法第十九條，裁定如主文。
中    華    民    國    95    年     4    月    7     日
                  交通法庭  法  官  洪堯讚
以上正本證明與原本無異。
如不服本裁定應於送達後五日內向本院提出抗告狀。
                            書記官  柳寶倫
中    華    民    國    95    年     4    月    7     日


司法院資訊處製作；財團法人民間司法改革基金會備份。
